【裁判字號】    97,交聲,100
【裁判日期】    970813
【裁判案由】    違反道路交通管理處罰條例聲明異議
【裁判全文】
臺灣士林地方法院交通事件裁定         97年度交聲字第100號
原處分機關  交通部公路總局臺北區監理所蘆洲監理站
異  議  人
即受處分人  甲○○
上列異議人即受處分人因違反道路交通管理處罰條例案件，對於
交通部公路總局臺北區監理所蘆洲監理站於97年1 月14日所作之
處分（原處分案號：北監蘆字第裁46-C00000000號）聲明異議，
本院裁定如下：
    主 文
異議駁回。
    理 由
一、按汽車駕駛人，行經有燈光號誌管制的交叉路口闖紅燈者，
    處新臺幣 (下同)1800 元以上5400元以下罰鍰，並記違規點
    數3 點，道路交通管理處罰條例第53條第1 項、第63條第1
    項第3 款分別定有明文。
二、原處分意旨略以: 異議人即受處分人甲○○駕駛車號EHP-93
    1 號輕型機車，於96年11月22日21時17分許，行經臺北縣淡
    水鎮○○路○段與新埔子交叉路口處時，違反道路交通管理
    處罰條例第53條第1 項規定，處1800元罰鍰，並依同條例第
    63條第1 項第3 款記違規點數3 點。
三、聲明異議意旨略以: 異議人否認於淡金公路四段與新埔子路
    交叉路口處闖紅燈直行，並主張其行經該路口時尚未變成紅
    燈，而當時員警位於該路段之對向車道，視覺上會因此而有
    所落差，且該員警並未馬上舉發，係於異議人行經約一公里
    後才攔停，舉發當時更威脅異議人若拒簽收罰單則要找異議
    人麻煩等語。
四、經查: 異議人於前揭時、地，行經有燈光號誌管制之交叉路
    口闖紅燈之違規事實，業據證人即本件舉發員警乙○○到庭
    證稱: 異議人於前揭時間行向是由淡水往三芝的方向行駛，
    當時該路口之號誌燈已轉換為紅燈，但異議人卻仍闖越直行
    ，員警行經該路口見狀即尾隨欲攔停，卻因異議人車速過快
    ，再加上紅燈等因素，導致巡邏員警直至淡金路5 段與番子
    田路口始攔停，並非如異議人所云行經該路段時，交通號誌
    未變成紅燈等語明確（見本院訊問筆錄第2 頁）。衡諸證人
    與異議人互不相識，亦無仇怨，復到庭具結為以上之證述，
    應無甘冒偽證重罪而設詞誣陷異議人之理，且其所證本件舉
    發經過事實，具體明確，顯非一般憑空捏造證詞可擬。核其
    所為，應屬闖紅燈之行為無誤。從而，異議人確有前揭違規
    事實，堪予認定，其前揭所辯，自不足採。
五、綜上所述，異議人確有於前揭時、地行經有燈光號誌管制交
    叉路口闖越紅燈之違規行為，從而原處分機關依道路交通管
    理處罰條例第53條第1 項及同條例第63條第1 項第3 款之規
    定，裁處異議人1800元罰緩及記違規點數3 點，核無違誤，
    本件異議人之異議為無理由，應予駁回。
據上論斷，依道路交通案件處理辦法第19條，裁定如主文。
中    華    民    國    97    年    8     月    13    日
                              交通法庭法  官  劉秉鑫
以上正本證明與原本無異。
如不服本裁定，應於送達後5日內，向本院提出抗告狀。
                                      書記官  吳尚文
中    華    民    國    97    年    8     月    13    日


司法院資訊處製作；財團法人民間司法改革基金會備份。
